臺灣高等法院高雄分院民事裁定          100年度抗字第266號
抗  告  人  正陶企業股份有限公司
法定代理人  黃昭徽
上列抗告人與相對人晉欣營造股份有限公司間假扣押事件，對於
民國100年9月29日臺灣高雄地方法院100 年度執事聲字第162 號
裁定，提起抗告，本院裁定如下：
    主  文
抗告駁回。
抗告訴訟費用由抗告人負擔。
    理  由
一、本件抗告意旨略以：相對人於民國100 年1 月10日派其員工
    許祐堅向抗告人詢價，再由相對人之經理何東南向抗告人洽
    談購買伊奈4.5 ×935cm 磁磚數批，送貨地點是相對人所承
    攬之工地「新化高工」，工程名稱「實習大樓綜合大樓補強
    工程」，於請款時，何東南告知抗告人開立以「日源土木包
    工業」為抬頭之發票請款，抗告人雖知與事實不符，但無奈
    只好配合開立以「日源土木包工業」為抬頭之發票請款，迄
    今仍未獲相對人付款，屢經催討，相對人均置之不理。抗告
    人於原審即已提出證據證明日源土木包工業與相對人間之關
    係為何，原裁定竟以相對人並非合約之買受人，而廢棄原審
    司法事務官於100 年7 月29日所為100 年度司裁全字第1466
    號裁定，於法不合，為此，請求廢棄原裁定等語。
二、按請求及假扣押之原因，應釋明之；前項釋明如有不足，而
    債權人陳明願供擔保或法院認為適當者，法院得定相當之擔
    保，命供擔保後為假扣押，民事訴訟法第526 條第1 項、第
    2 項定有明文。次按新修正民事訴訟法第526 條第2 項，已
    將「債權人雖未為前項釋明，如就債務人所應受之損害已供
    法院所定之擔保者，得命為假扣押」之規定，修正為「前項
    釋明如有不足，而債權人陳明願供擔保或法院認為適當者，
    法院得定相當之擔保，命供擔保後為假扣押」，以與同條第
    一項規定「請求及假扣押之原因，應釋明之」相呼應。是債
    權人聲請假扣押，應就其請求及假扣押之原因加以釋明，必
    因釋明而有不足，經債權人陳明願供擔保或法院認為適當者
    ，始得命供擔保後為假扣押。若債權人就其假扣押之原因絲
    毫未予釋明，縱就債務人所應受之損害陳明願供擔保，仍不
    得認該擔保已補釋明之欠缺，其假扣押之聲請應不予准許（
    最高法院94年度台抗字第156 號、94年度台抗字第665 號裁
    定參照）。經查，縱抗告人主張相對人有向其購買伊奈4.5
    ×935cm 磁磚數批屬實，而認已就其請求之原因為釋明，惟
    就相對人是否有隱匿財產之情事，致有「日後不能強制執行
    或甚難執行之虞」之假扣押原因，則未為釋明。又抗告人於
    原審民事假扣押聲請狀雖陳稱：「經聲請人（即抗告人，下
    同）再三催討，並又以存證信函催討，相對人均置之不理，
    且又言並非本公司之帳款，故不給付給予聲請人等語，而拒
    絕付款，相對人以叫聲請人開立所指定日源土木包工業之發
    票，而逃避付款之行徑，規避請求權之基礎，而拒絕給付聲
    請人上開貨款，為恐日後有甚難執行之虞，．．．」，然未
    就假扣押原因為任何釋明，抗告後仍未為釋明。依前揭說明
    ，法院尚不得遽為假扣押之裁定，是原審裁定駁回抗告人本
    件假扣押之聲請，於法尚無不合，抗告意旨指摘原裁定不當
    ，求為廢棄，為無理由，應予駁回。
三、據上論結，本件抗告為無理由，依民事訴訟法第495 條之1
    第1 項、第449 條第1 項、第95條、第78條，裁定如主文。
中    華    民    國  100     年    10    月    31    日
                            民事第三庭
                                審判長法官  張國彬
                                法      官  吳登輝
                                法      官  鄭月霞
以上正本證明與原本無異。
本件不得再抗告。
中    華    民    國  100     年    10    月    31    日
                                書  記  官  郭蘭蕙